# 如何快速梳理出存货、固定资产内部交易的事项有以前年度及本年度的影响数。

提问人：leiwen2013 时间：2019-12-28 08:05:11
如何快速梳理出存货、固定资产内部交易的事项以前年度及本年度的调整数。

回答人：chenyiwei
需对内部交易设置额外的备查记录（要求子公司定期报送，由母公司负责编制和维护该记录），反映各项内部交易的原始金额、损益的各期实现情况等。